【裁判字號】    92,訴緝,95
【裁判日期】    920703
【裁判案由】    毒品危害防制條例等
【裁判全文】
臺灣板橋地方法院刑事判決                          九十二年度訴緝字第九五號
    公  訴  人  臺灣板橋地方法院檢察署檢察官
    被      告  甲○○
右列被告因偽造文書等案件，經檢察官提起公訴（八十九年度毒偵字第一七三七號、
八十九年度偵字第三五九九號、九十年度偵字第一一五七一號），本院判決如左：
    主  文
甲○○竊盜，累犯，處有期徒刑捌月；又共同行使偽造私文書，足以生損害於他人，
累犯，處有期徒刑月，扣案之八十九年八月二十三日玉山當舖當票上偽造之「黃柏
翰」指印壹枚沒收；又持有第二級毒品，累犯，處有期徒刑月，扣案之安非他命壹
包 (淨重壹公克) 沒收銷燬之。應執行有期徒刑壹年，扣案之八十九年八月二十三日
玉山當舖當票上偽造之「黃柏翰」指印壹枚沒收，安非他命壹包 (淨重壹公克) 沒收
銷燬之。
    事  實
一、甲○○曾於民國八十四年間因違反麻醉藥品管理條例案件，經本院判處有期徒刑
    六月，如易科罰金以三百元折算一日確定，於八十四年六月二十日准予易科罰金
    執行完畢，猶不知悔改，明知安非他命業經毒品危害防制條例列為第二級毒品，
    不得持有，竟於民國八十九年二月十二日，以不詳方法取得安非他命一包 (淨重
    一公克) 而非法持有之，嗣於八十九年二月十二日凌晨三時十分許，其駕駛車牌
    號碼ＯＤ－五九九○號自用小客車搭載女友周雅慧行經臺北縣三重市○○路、中
    山路口時，為警在車上查獲並扣得上開安非他命一包 (淨重一公克) 。其又另行
    起意，意圖為自己不法之所有，於八十九年五月二十三日上十時許（起訴書誤載
    為十三時許），在臺北縣蘆洲市○○○路○段二五四號前竊取黃柏翰所有之車牌
    號碼ＥＹ－三○三六號自用小客車一輛，得手後，又另行起意，於當日中午十二
    時許，駕駛前開竊得之小客車前往臺北縣三重市○○路○段三○○巷三號友人簡
    麟驊 (業經本院判處有期徒刑三月確定) 住處，拜託簡麟驊幫忙典當該車，經簡
    麟驊應允，渠二人遂基於犯意之聯絡，共同前往臺北市○○○路○段一九四號之
    玉山當鋪，先由甲○○將其竊得前開小客車內之黃柏翰國民身分證及行車執照交
    予簡麟驊，再由簡麟驊假冒黃柏翰之身分典當前開小客車，且將黃柏翰國民身分
    證及行車執照均交予不知情之玉山當鋪負責人李旭財查核，李旭財遂依該國民身
    分證上所載資料填入當票，並在當票上載明當物明細及交付新臺幣 (下同) 十七
    萬八千元等旨後，要求假冒黃柏翰之簡麟驊在當票上按捺指印。簡麟驊乃基於與
    甲○○共同偽造文書之犯意聯絡，在當票上偽以黃柏翰名義按捺指印一枚，以表
    示該當票所載當物明細無誤，及已收受十七萬八千元典當款之意，旋將該當票交
    還李旭財查核而行使之，足以生損害於黃柏翰及李旭財，因而典當得款十七萬八
    千元，李旭財隨後並將上開當票及黃柏翰國民身分證交予簡麟驊收執，簡麟驊、
    甲○○則將典當得款朋分花用。嗣因警方於八十九年五月三十日晚上九時許，在
    蘆洲市○○路五七七巷七十號前查獲甲○○之友人廖世全 (業經臺灣板橋地方法
    院檢察署檢察官處分不起訴確定) 持有上開當票，經臺灣板橋地方法院檢察署檢
    察官循線查知上情。
二、案經臺北縣政府警察局三重分局報請臺灣板橋地方法院檢察署檢察官偵查起訴 (
    持有毒品部分) ，暨該署檢察官簽分偵查起訴 (竊盜及偽造文書部分) 。
    理  由
一、竊盜及偽造文書部分：
    右揭竊盜及偽造文書之犯罪事實業據被告甲○○坦承不諱，且經被害人黃柏翰、
    玉山當舖負責人李旭財及證人簡麟驊分別指證在卷，此外，並有車輛竊盜、車牌
    失竊資料個別查詢報表－查詢車輛認可資料一件在卷可稽，又扣案之八十九年八
    月二十三日玉山當舖當票上之指印，經送請內政部警政署刑事警察局進行指紋鑑
    定比對結果，與簡麟驊指紋卡左拇指紋相符，有該局八十九年六月二十二日局紋
    字第七一六號鑑定書一件附卷可按，堪信被告所供與事實相符，從而，事證明確
    ，被告此部分犯行足堪認定。
二、持有毒品部分：
    訊據被告甲○○矢口否認有何持有毒品安非他命之犯行，辯稱：該包安非他命不
    是伊的，是伊女友周雅慧的，是放在周雅慧的身上云云。經查，扣案之安非他命
    一包 (淨重一公克) 係被告於八十九年二月十二日凌晨三時十分許，駕駛車牌號
    碼ＯＤ－五九九○號自用小客車搭載女友周雅慧行經三重市○○路、中山路口時
    ，為警在車上查獲，該包安非他命乃屬被告所有等情，業據被告於警訊時供承不
    諱，核與證人周雅慧於警訊時所述相符。被告於本院審理時雖一再稱：該包安非
    他命是周雅慧的，是放在周雅慧的身上云云，惟經本院傳喚證人周雅慧到庭，證
    人周雅慧稱：安非他命是在車上搜到的，不是在我身上搜到的 (見本院九十年九
    月二十日訊問筆錄) ，足見被告前揭所辯不可採信，應以其於警訊時所供較為可
    採，是本件事證明確，被告持有毒品安非他命之犯行亦堪以認定。
三、核被告所為，係犯刑法第三百二十條第一項之竊盜罪、第二百十六條、第二百十
    條之行使偽造私文書罪及毒品危害防制條例第十一條第二項之持有第二級毒品罪
    。被告於當票上偽造指印係屬偽造私文書之部分行為，不另論罪，其偽造私文書
    後進而行使，偽造之低度行為應為行使之高度行為所吸收，僅論以行使偽造私文
    書罪。又被告與簡麟驊二人就上揭行使偽造私文書犯行，彼此間有犯意聯絡及行
    為分擔，被告亦有自己犯罪之意思，均應依共同正犯論處，公訴意旨認被告係屬
    教唆犯，尚有未洽。被告所犯上開三罪名，犯意各別，行為互殊，應予分論併罰
    ，查被告於意圖竊取被害人黃柏翰之ＥＹ－三○三六號自用小客車之際，其主觀
    上應不知車上放置有黃柏翰之國民身分證及行車執照，故其嗣後與簡麟驊共同前
    往玉山當鋪，由簡麟驊假冒黃柏翰之身分持黃柏翰國民身分證及行車執照典當該
    車，應是另行起意而為，公訴意旨認被告所犯竊盜及行使偽造私文書二罪間有方
    法結果之牽連關係，依刑法第五十五條規定應從一重處斷，容有未當。查被告曾
    於八十四年間因違反麻醉藥品管理條例案件，經本院判處有期徒刑六月，如易科
    罰金以三百元折算一日確定，於八十四年六月二十日准予易科罰金執行完畢，此
    有臺灣高等法院被告全國刑案紀錄表一件在案可憑，其於前案執行完畢五年內，
    再犯前開有期徒刑以上之罪，均為累犯，均應依法加重其刑。爰審酌被告之素行
    狀況、犯罪動機、手段、目的、所生危害及犯罪後態度等一切情狀，分別量處如
    主文所示之刑，並定其應執行刑。扣案之八十九年八月二十三日玉山當舖當票上
    偽造之「黃柏翰」指印一枚，應依刑法第二百十九條規定沒收之；又扣案之安非
    他命一包 (淨重一公克) 係第二級毒品，為違禁物，應依毒品危害防制條例第十
    八條第一項前段規定沒收銷燬之。
據上論斷，應依刑事訴訟法第二百九十九條第一項前段，毒品危害防制條例第十一條
第二項、第十八條第一項前段，刑法第十一條前段、第二十八條、第二百十六條、第
二百十條、第三百二十條第一項、第四十七條、第五十一條第五款、第二百十九條，
罰金罰鍰提高標準條例第一條前段，判決如主文。
本案經檢察官林珮菁到庭執行職務。
中      華      民      國    九十二    年      七      月      三      日
                                臺灣板橋地方法院刑事第五庭
            法  官    戴   嘉   清
右正本證明與原本無異
如不服本判決應於送達後十日內向本院提出上訴狀
                                    書記官    陳   春   銘
中      華      民      國    九十二    年      七      月      九      日
附錄本案論罪科刑法條全文：
刑法第二百十條
偽造、變造私文書，足以生損害於公眾或他人者，處五年以下有期徒刑。
刑法第二百十六條
行使第二百十條至第二百十五條之文書者，依偽造、變造文書或登載不實事項或使登
載不實事項之規定處斷。
刑法第三百二十條
意圖為自己或第三人不法之所有，而竊取他人之動產者，為竊盜罪，處五年以下有期
徒刑、拘役或五百元以下罰金。
意圖為自己或第三人不法利益，而竊佔他人之不動產者，依前項之規定處斷。
前二項之未遂犯罰之。
毒品危害防制條例第十一條
持有第一級毒品者，處三年以下有期徒刑、拘役或新台幣五萬元以下罰金。
持有第二級毒品者，處二年以下有期徒刑、拘役或新台幣三萬元以下罰金。
持有專供製造或施用毒品之器具者，處一年以下有期徒刑、拘役或新台幣一萬元以下
罰金。


司法院資訊處製作；財團法人民間司法改革基金會備份。
